臺灣板橋地方法院刑事判決　　　　　　　　　　　　九十三年度訴字第一五九一號
　　公　訴　人　臺灣板橋地方法院檢察署檢察官
　　被　　　告　甲○○
右列被告因違反毒品危害防制條例案件，由檢察官提起公訴（九十三年度核退毒偵字
第九五四號）及移送併辦（九十三年度核退毒偵字第一三六九號），經本院合議庭裁
定由受命法官獨任進行簡式審判程序，判決如左：
    主      文
甲○○連續施用第一級毒品，處有期徒刑捌月。
扣案第一級毒品海洛因壹包（驗餘淨重零點零肆公克）、內含第一級毒品海洛因殘渣
之塑膠袋壹個及注射針筒內含第一級毒品海洛因成分之溶液，均沒收銷燬；扣案注射
針筒壹支，沒收。
    事　　　實
一、甲○○（原名呂振隆）曾因施用毒品案件，於民國（下同）九十一年九月十一日
    ，經本院以九十一年度毒聲字第二九七四號裁定送觀察、勒戒，嗣因無繼續施用
    毒品傾向，於九十一年十一月十四日，經臺灣板橋地方法院檢察署檢察官以九十
    一年度毒偵字第二七三一號為不起訴處分確定（於九十一年十一月十四日釋放）
    。詎甲○○猶不知心生悔悟，竟基於施用第一級毒品海洛因之概括犯意，於前開
    觀察、勒戒執行完畢釋放後，五年內之九十三年七月初起至九十三年八月十三日
    十九時三十分許止，連續在臺北縣三峽鎮○○路五十三號超級市場廁所及臺北縣
    三峽鎮○○路七十一號「礁溪市場」廁所以注射針筒施用第一級毒品海洛因多次
    ，期間先後為警查獲（查獲時間、機關、地點及扣案物品均詳如附表所示）。
二、案經臺北縣政府警察局三峽分局移送臺灣板橋地方法院檢察署檢察官偵查起訴及
    移送併辦。
　　理　　  由
一、按依刑事訴訟法第二百八十四條之一之規定，除簡式審判程序及簡易程序案件外
    ，第一審應行合議審判，復依同法第二百七十三條之一第一項之規定，除被告所
    犯為死刑、無期徒刑、最輕本刑為三年以上有期徒刑之罪或高等法院管轄第一審
    案件者外，於第一次審判期日前之準備程序進行中，被告先就被訴事實為有罪之
    陳述時，審判長得告知被告簡式審判程序之旨，並聽取當事人、代理人、辯護人
    及輔佐人之意見後，裁定進行簡式審判程序。查被告甲○○所犯係死刑、無期徒
    刑、最輕本刑為三年以上有期徒刑以外之罪，其於準備程序中就被訴事實為有罪
    之陳述，經法官告知簡式審判程序之旨，並聽取公訴人、被告之意見後，業經本
    院合議庭依上開規定裁定由受命法官獨任進行簡式審判程序，合先敘明。
二、訊據被告甲○○坦承前開犯罪事實，而被告於前開時、地經警查獲後所採集之尿
    液檢體，經台灣檢驗科技股份有限公司檢驗，結果均呈鴉片類陽性反應，此有臺
    北縣政府警察局三峽分局查獲毒品危害防制條例案姓名對照表（編號：0000
    0000、00000000）二紙、台灣檢驗科技股份有限公司於九十三年六
    月二十八日、九十三年八月二十三日分別出具之濫用藥物尿液檢驗報告各一紙（
    見臺灣板橋地方法院檢察署九十三年度核退毒偵字第九五四號卷第二頁、第十九
    頁背面、臺灣板橋地方法院檢察署九十三年度毒偵字第三七四九號卷第九頁、臺
    灣板橋地方法院檢察署九十三年度核退毒偵字第一三六九號卷第四頁）附卷可稽
    ，復有扣案第一級毒品海洛因一包〈驗餘淨重○．○四公克〉（鑑驗結果見臺灣
    板橋地方法院檢察署九十三年度毒偵字第三一三七號卷第十五頁之「法務部調查
    局九十三年八月十一日調科壹字第○六○○○八六一六號鑑定通知書」）、內含
    第一級毒品海洛因殘渣之塑膠袋一個及注射針筒一支〈內有含第一級毒品海洛因
    成分之溶液〉（鑑驗結果俱見臺灣板橋地方法院檢察署九十三年度毒偵字第三七
    四九號卷第十七頁之「臺北縣政府警察局三峽分局查獲涉嫌毒品危害防制條例毒
    品初步檢驗報告書」）足資佐證，堪認被告前開施用第一級毒品海洛因之自白與
    事實相符。又被告曾因施用毒品案件，於九十一年九月十一日，經本院以九十一
    年度毒聲字第二九七四號裁定送觀察、勒戒，嗣因無繼續施用毒品傾向，於九十
    一年十一月十四日，經臺灣板橋地方法院檢察署檢察官以九十一年度毒偵字第二
    七三一號為不起訴處分確定（於九十一年十一月十四日釋放），此有臺灣高等法
    院被告全國前案紀錄表附卷足憑，其於前開觀察、勒戒執行完畢釋放後五年內再
    犯本案施用毒品犯行，核與毒品危害防制條例第二十三條第二項之規定相符。從
    而，本案事證已臻明確，被告犯行洵堪認定，自應依法論科。
三、核被告甲○○所為，係犯毒品危害防制條例第十條第一項之施用第一級毒品罪，
    被告施用前後持有第一級毒品海洛因之低度行為為其施用之高度行為所吸收而不
    另論罪。被告多次施用海洛因之犯行，時間緊接、方法相同、觸犯構成要件相同
    之罪名，顯係基於概括之犯意，為連續犯，應依刑法第五十六條之規定論以一罪
    ，並依法加重其刑。移送併辦部分（九十三年度核退毒偵字第一三六九號）與起
    訴部分之犯罪事實有連續犯之裁判上一罪關係，依審判不可分原則，為起訴效力
    所及，本院自應併予審理。爰審酌被告之犯罪動機、目的、手段、品行、智識程
    度、施用毒品之期間、所生危害及經警查獲後猶不知心生警惕仍連續施用第一級
    毒品，而於犯罪後坦承犯行，態度尚佳等一切情狀，量處如主文所示之刑，以資
    懲儆。
四、扣案第一級毒品海洛因一包（驗餘淨重○．○四公克）、內含第一級毒品海洛因
    殘渣之塑膠袋一個（難以析離）及注射針筒內含第一級毒品海洛因成分之溶液，
    係本案查獲之毒品，均應依毒品危害防制條例第十八條第一項前段之規定，宣告
    沒收銷燬；另扣案注射針筒一支，係供被告為本案犯罪所用之物，且係被告所有
    ，業據其供明無訛，爰依刑法第三十八條第一項第二款之規定宣告沒收。
據上論斷，應依刑事訴訟法第二百七十三條之一第一項、第二百九十九條第一項前段
，毒品危害防制條例第十條第一項、第十八條第一項前段、第二十三條第二項，刑法
第十一條前段、第五十六條、第三十八條第一項第二款，判決如主文。
本案經檢察官陳銘祥到庭執行職務。
中      華      民      國    九十三    年    十一    月    　三十      日
                                      臺灣板橋地方法院刑事第八庭
                                          法  官  陳  鴻  清
右正本證明與原本無異
如不服本判決，應於判決送達後十日內，向本院提出上訴狀。
                                          書記官  林　蔚　然
中      華      民      國    九十三    年    十一    月    　三十      日
附錄本案論罪科刑法條全文：
毒品危害防制條例第十條：
施用第一級毒品者，處六月以上五年以下有期徒刑。
施用第二級毒品者，處三年以下有期徒刑。
附表：
┌──┬───────┬──────┬────────┬────────┐
│編號│查獲時間      │查獲機關    │查獲地點　　　　│  查扣物品      │
├──┼───────┼──────┼────────┼────────┤
│ 一 │九十三年七月七│臺北縣政府警│臺北縣三峽鎮光明│海洛因壹包（驗餘│
│    │日十一時二十分│察局三峽分局│路五十三號前    │淨重零點零肆公克│
│    │許　　        │            │                │）。            │
├──┼───────┼──────┼────────┼────────┤
│ 二 │九十三年八月十│臺北縣政府警│臺北縣三峽鎮光明│含海洛因殘渣之塑│
│    │三日十九時三十│察局三峽分局│路七十一號（礁溪│膠袋壹個、注射針│
│    │分許　　　　　│            │市場廁所）　    │筒壹支（內有含海│
│    │              │            │                │洛因成分之溶液）│
│    │              │            │                │。              │
└──┴───────┴──────┴────────┴────────┘
